臺灣嘉義地方法院刑事判決　　　　　　　 94年度易字第225號
公　訴　人　臺灣嘉義地方法檢察署檢察官
被　　　告　甲○○
上列被告因傷害案件，經檢察官提起公訴（九十四年度偵字第三
三七○號），本院判決如下：
    主  文
甲○○無罪。
    理  由
一、公訴意旨略稱：被告甲○○與其夫蔡信義（另案經本院以九
    十四年度易字第二○七號判處有期徒刑三月確定）於民國九
    十四年一月二十六日上午十一時許，在嘉義縣大林鎮○○路
    段一一○○地號之田地上，與告訴人乙○○○就田埂之通行
    問題發生口角，被告與蔡信義竟共同基於傷害之犯意，毆打
    告訴人，致告訴人受有上顎牙斷裂共四顆、左胸與右前臂血
    腫之傷害，因認被告涉有刑法第二百七十七條第一項之傷害
    罪嫌。
二、按犯罪事實應依證據認定之，無證據不得認定犯罪事實，刑
    事訴訟法第一百五十四條第二項定有明文。而所謂認定犯罪
    事實之證據，係指足以證明被告確有犯罪行為之積極證據而
    言，該項證據必須適合於被告犯罪事實之認定，始得採為斷
    罪之資料；再告訴人之告訴，係以使被告受刑事訴追為目的
    ，是其陳述是否與事實相符，仍應調查其他證據以資審認（
    最高法院六十九年臺上字第四九一三號判例、五十二年臺上
    字第一三○○號判例參照）。又按認定犯罪事實所憑之證據
    ，必須達於一般人均可得確信其為真實之程度，而無合理之
    懷疑存在時，始得據為被告有罪之認定，倘若犯罪事實之證
    明尚未達此一程度，仍有合理之懷疑存在，則應為被告有利
    之推定，仍不能遽為被告有罪之判斷，此亦為刑事訴訟法第
    一百五十四條，犯罪事實應依證據認定之證據裁判原則，及
    因保障被告人權，無罪推定原則之所在（最高法院七十六年
    臺上字第四九八六號判例、九十一年度臺上字第三九號判決
    參照）。
三、本件公訴意旨認被告甲○○涉犯傷害罪嫌，係以告訴人乙○
    ○○之指訴及財團法人佛教慈濟綜合醫院大林分院出具之診
    斷證明書資為論據。訊之被告堅決否認有上開共同傷害告訴
    人之犯行，辯稱：案發當時雖有在上開地點攔住告訴人，但
    並未碰到告訴人，亦未毆打告訴人等語。經查：
  (一)按被告以外之人於審判外之陳述，經當事人於審判程序同意
    作為證據，法院審酌該言詞陳述或書面陳述作成時之情況，
    認為適當者，亦得為證據。當事人、代理人或辯護人於法院
    調查證據時，知有第一百五十九條第一項不得為證據之情形
    ，而未於言詞辯論終結前聲明異議，視為有前項之同意，刑
    事訴訟法第一百五十九條之五定有明文。查本件認定事實所
    引用之證據方法，經本院於審理時提示被告表示無意見，可
    認為同意作為證據，本院審酌該陳述作成時之情況，認為適
    當，自得採為證據，先予明。
  (二)告訴人雖指訴遭被告與其夫蔡信義共同毆打，並提出財團法
    人佛教慈濟綜合醫院大林分院診斷證明書為憑。惟告訴人於
    警詢時僅指訴係遭蔡信義毆打（見第0000000000
    號警卷第四至六頁），於偵查中復指訴被告與蔡信義二人抓
    住其手，係蔡信義出手毆打伊（見第三○號偵查卷第一三頁
    ），嗣於本院另案九十四年度易字第二○七號審理中則改稱
    ：被告與蔡信義二人均有毆打其肚子，還有一個打其臉（見
    本院第二○七號卷第五六頁），於本院審理時更稱：被告拉
    其右手，蔡信義拉其左手，二人先打其肚子後，又打其頭部
    ，因其頭上戴著帽子，可能是遭毆打時塑膠帽簷掉下來打到
    牙齒，致其雙手浮腫、牙齒斷裂、右手臂、肚子受傷、右眼
    眶瘀青、右腰瘀青各等語（見本院第二二五號卷第四二、四
    八、四九頁），觀諸上開告訴人之指訴可知，其於警詢、偵
    查時均未提及被告有何毆打伊之行為，直至本院始指稱被告
    亦有毆打其肚子、頭部，其指訴明顯前後不一，而有重大瑕
    疵，若果被告確有拉住其手並毆打其肚子及頭部等情，其傷
    害告訴人之情節顯然非輕，告訴人至警局報案時，竟均隻字
    未提，直至偵查中亦僅敘及被告與蔡信義共同抓住其手，迨
    檢察官詢問是否對被告提出告訴時，始表示欲對被告提出傷
    害告訴，顯與常情有悖，是以告訴人上開指訴被告與蔡信義
    共同傷害之情，與事實是否相符，顯堪質疑。又告訴人於本
    院審理中雖指訴被告與蔡信義共同毆打其頭部及肚子，致其
    雙手浮腫、牙齒斷裂、右手臂、肚子受傷、右眼眶瘀青、右
    腰瘀青等情，然告訴人所提出之上開診斷證明書僅記載其受
    有上顎牙斷裂共四顆、左胸與右前臂血腫之傷害，並無其指
    訴之其餘傷害，亦有該診斷證明書在卷足佐，益徵告訴人就
    被告共同傷害之指訴不實，自不足採，尚難僅憑告訴人之片
    面指訴，即認被告有與蔡信義為共同傷害告訴人之行為。
  (三)綜上，被告所辯未拉住並毆打告訴人等語尚堪採信。此外，
    復查無其他積極證據證明被告確有公訴人所指之共同傷害告
    訴人之犯行，不能證明被告犯罪，依法應諭知無罪之判決。
據上論斷，應依刑事訴訟法第三百零一條第一項，判決如主文。
本案經檢察官吳咨泓到庭執行職務。
中　　華　　民　　國　九十四　年　 十一 　月　二十三　日
                  刑事第四庭    審判長法  官  林世芬
                                      法  官  曾宏揚
                                      法  官  鄭雅文
以上正本證明與原本無異。
如不服本判決，應於判決送達後十日內，向本院提出上訴狀。
中　　華　　民　　國　九十四　年　 十一 　月　二十三　日
                        　          　書記官　鄭翔元
